臺灣高雄地方法院刑事判決　　　　　　 96年度訴緝字第109號
公　訴　人　臺灣高雄地方法院檢察署檢察官
被　　　告　甲○○
　　　　　　　　　　（現於台灣高雄第二監獄執行中）
上列被告因違反毒品危害防制條例案件，經檢察官提起公訴（94
年度毒偵字第5312號），本院合議庭裁定改依簡式審判程序審理
並判決如下：
    主      文
甲○○連續施用第一級毒品，處有期徒刑壹年貳月，扣案海洛因
壹包（淨重零點參肆公克，空包裝重零點貳參公克）沒收銷燬之
；又施用第二級毒品，處有期徒刑肆月。應執行有期徒刑壹年肆
月，扣案海洛因壹包（淨重零點參肆公克，空包裝重零點貳參公
克）沒收銷燬之。
    事實及理由
一、本案犯罪事實及證據，除補充甲○○係以每天施用1 次之頻
    率，連續施用第一級毒品海洛因；另證據部分尚有甲○○於
    本院訊問時之自白及查獲毒品嫌犯尿液對照表、法務部調查
    局鑑定通知書、照片外，其餘均引用附件檢察官起訴書之記
    載。
二、被告甲○○所犯為死刑、無刑徒刑或最輕本刑為3 年以上有
    期徒刑以外之罪，其於準備程序中就被訴事實為有罪之陳述
    ，經法官告知簡式審判程序之旨，並聽取公訴人之意見後，
    依刑事訴訟法第273 條之1 第1 項規定，裁定由受命法官獨
    任進行簡式審判程序，合先敘明。
三、按觀察、勒戒或強制戒治執行完畢釋放後，5 年內再犯毒品
    危害防制條例第10條施用毒品之罪者，應依法追訴，毒品危
    害防制條例第23條第2 項定有明文。查被告前於民國89年間
    ，因施用毒品案件，經送強制戒治後，於90年9 月9 日執行
    完畢，有臺灣高等法院被告前案紀錄表1 份在卷可參。是被
    告於上開觀察、勒戒執行完畢釋放後，5 年內再犯本案施用
    第一級毒品罪行，依前開法條之規定，應依法追訴，本院自
    得依法論罪科刑。
四、按行為後法律有變更者，適用行為時之法律，但行為後之法
    律有利於行為人者，適用最有利於行為人之法律，刑法第2
    條第1 項定有明文。查被告於行為後，如附表所示被告論罪
    科刑所應適用之刑法條文，業於94年2 月2 日修正公布，並
    於95年7 月1 日生效施行；經比較新舊法結果，認修正施行
    後之刑法條文規定並未較有利於行為人；是依前開說明，被
    告所為自應適用修正施行前之刑法條文而為處斷。
五、查海洛因、安非他命分別係毒品危害防制條例第2 條第2 項
    所稱之第一級、第二級毒品，不得持有、施用，被告持以施
    用，核其所為，係犯毒品危害防制條例第10條第1 項之施用
    第一級毒品罪及同條第2 項之施用第二級毒品罪。被告持有
    第一級、第二級毒品後進而施用，其持有毒品之低度行為，
    為施用毒品之高度行為所吸收，不另論罪。被告先後多次施
    用第一級毒品行為，時間緊接，所犯罪名相同，顯係基於概
    括犯意為之，爰依修正前刑法第56條之規定以一罪論，並加
    重其刑。又被告所犯上開2 罪間，犯意各別，行為互殊，應
    分論併罰。爰審酌被告有違反毒品危害防制條例、賭博等前
    科，素行不良，有卷附臺灣高等法院被告前案紀錄表可按，
    詎再犯本案，敗壞社會風氣，惟坦承犯行，態度良好，及其
    施用海洛因、甲基安非他命僅係戕害自身，尚未害及他人，
    又施用海洛因期間、頻率等一切情狀，分別量處如主文所示
    之刑，並定其應執行之刑。
六、扣案之白色粉末1 包經送驗結果，含有第一級毒品海洛因成
    分（淨重0.34公克，空包裝重0.23公克），有法務部調查局
    94年7 月26日調科壹字第220020595 號鑑定通知書1 份附卷
    可佐，是該扣案粉末自屬毒品；又包裝該海洛因粉末之夾鏈
    袋，殘留有上述毒品且無法析離，應與毒品同視，爰依毒品
    危害防制條例第18條第1 項前段規定，不問屬於犯人與否，
    均宣告沒收銷燬之；而鑑驗耗損部分，既已滅失，自無庸再
    為沒收銷燬之諭知。
七、至於移送併辦（95年度毒偵字第2245號）部分，即被告另於
    95年2 月24日23、24時許，在高雄縣鳳山市○○路與光復路
    口為警查獲施用海洛因犯行，被告雖於警詢及偵查中坦承該
    次確有施用海洛因之行為；然該次犯行與被告本案犯行相距
    已有8 月餘，實難認併辦部分係被告基於本案之概括犯意所
    為；又併案部分既未經起訴，加以本院認與前開有罪部分犯
    意各別，行為互殊，而屬數罪，自應退由檢察官另行偵查起
    訴，併予敘明。
八、據上論斷，應依刑事訴訟法第273 條之1 第1 項、第299 條
    第1 項前段、第310 條之2 、第454 條第2 項，毒品危害防
    制條例第10條第1 項、第2 項、第18條第1 係前段，刑法第
    11條、第2 條第1 項前段，修正前刑法第56條、第51條第5
    款，判決如主文。
本案經檢察官乙○○到庭執行職務。
中　　華　　民　　國　　96　　年　　6 　　月　　25　　日
                  鳳山刑事第二庭  法　官  洪珮婷
以上正本證明與原本無異。
如不服本判決，應於收受送達後10日內向本院提出上訴書狀。
中　　華　　民　　國　　96　　年　　6 　　月　　25　　日
　　　　　　　　　　　　　　　　　書記官  賴朱梅
附表：
┌────────┬────────┬────────┬────────┐
│ 規  定  名  稱 │ 修 正 前 規 定 │ 修 正 後 規 定 │ 比較結論與理由 │
├────────┼────────┼────────┼────────┤
│刑法第56條      │連續數行為而犯同│刪除。（除合於接│適用舊法。      │
│連續犯          │一罪名者，以一罪│續犯或包括一罪情│本件事實，於新法│
│                │論。但得加重其刑│形外，數行為應分│時應分論併罰，較│
│                │至二分一。      │論併罰）        │不利於被告。    │
├────────┼────────┼────────┼────────┤
│刑法第51條第5 款│宣告多數有期刑者│宣告多數有期刑者│適用舊法。      │
│：              │，於各刑中之最長│，於各刑中之最長│依得宣告之刑期上│
│宣告多數有期徒刑│期以上，各刑合併│期以上，各刑合併│限比較，新法較不│
│之定應執行刑    │之刑期以下，定其│之刑期以下，定其│利於被告；然於本│
│                │刑期；但不得逾20│刑期；但不得逾30│件事實，新舊法適│
│                │年。            │年。            │用結果均相同，新│
│                │                │                │法並無較有利。  │
└────────┴────────┴────────┴────────┘
